---
title: "geoAr & leaflet"
output: rmarkdown::html_vignette
vignette: >
  %\VignetteIndexEntry{geoAr & leaflet}
  %\VignetteEngine{knitr::rmarkdown}
  %\VignetteEncoding{UTF-8}
---

```{r, include = FALSE}
knitr::opts_chunk$set(
  collapse = TRUE,
  comment = "#>"
)
```




```{r setup}
library(geoAr) # Argentina's Spatial Data Toolbox, [github::PoliticaArgentina/geoAr] v0.0.1.2
library(leaflet) # Create Interactive Web Maps with the JavaScript 'Leaflet' Library, CRAN v2.0.4.1
```


`{geoAr}` facilita la descarga de polígonos para distintos niveles de agregación o división política de Argentina. Por ejemplo se puede descargar un mapa de todo el país al nivel de radios censales, departamentos o provincial. En el siguiente ejemplo se descargar un mapa nacional al nivel provincial y se utiliza sintaxis de `leaflet` para `R` para generar una visualización rápida interactiva. 

```{r}

argentina <- get_geo(geo = "ARGENTINA", level = "provincia")

leaflet(argentina) %>% 
  addPolygons()

```

`leaflet` permite con una simple liena agregarle una capa base de una veriedad de proveedores distintos que permiten mayor contexto geográfico a la capa que se está representando. En el ejemplo siguiente se utiliza una capa de _Open Street Map_. 

```{r}
leaflet(argentina) %>% 
  addPolygons() %>% 
  addProviderTiles(provider = providers$OpenStreetMap) 


```
`{goAr}` también incluye una función relativa a este punto. La misma se basa en la función anterior para permitir el agregado de una capa base desarrollada por el [Instituto Geográfico Nacional](https://www.ign.gob.ar/NuestrasActividades/InformacionGeoespacial/ServiciosOGC/Leaflet). 

```{r}
leaflet(argentina) %>% 
  addPolygons() %>% 
  geoAr::addArgTiles()


```




