---
title: "geoAr & georeaf-ar"
output: rmarkdown::html_vignette
vignette: >
  %\VignetteIndexEntry{geoAr & georeaf-ar}
  %\VignetteEngine{knitr::rmarkdown}
  %\VignetteEncoding{UTF-8}
---

```{r, include = FALSE}
knitr::opts_chunk$set(
  collapse = TRUE,
  comment = "#>"
)
```


Dice la [documentación oficial](https://georef-ar-api.readthedocs.io/es/latest/) de la **API del Servicio de Normalización de Datos Geográficos de la Argentina** (`georef-ar`):

 > Permite normalizar y codificar los nombres de unidades territoriales de la Argentina (provincias, departamentos, municipios y localidades) y de sus calles, así como ubicar coordenadas dentro de ellas.

> En la [Guía para la identificación y uso de entidades interoperables](https://datosgobar.github.io/paquete-apertura-datos/guia-interoperables/) se explica cómo funcionan las [unidades territoriales internas de la Argentina](https://datosgobar.github.io/paquete-apertura-datos/guia-interoperables/#divisiones-o-unidades-territoriales-internas) y la relación entre ellas.

## Ejemplos mínimos de uso 

#### NORMALIZAR (con `R`)

¿Cómo normalizar? Tomemos como ejemplo el siguiente listado de nombres de provincias _crudo_: 

```{r setup , warning=F, message=FALSE}

library(geoAr) # Argentina's Spatial Data Toolbox, CRAN v0.1.4.2.1
library(dplyr) # A Grammar of Data Manipulation, CRAN v1.1.0
```


```{r}

normalizar_provincia <- tibble::tribble(
  ~provincia,
  "S. CRUZ",
  "Santiago",
  "TUCUMAN",
  "Sgo. del Estero", 
  "mendoza", 
  "CABA"
)

```


Veamos que sucede cuando pedimos a la API nos devuelva los datos de uno de los distritos de ese listado (CABA, el sexto elemento): 

```{r}
  geoAr::get_provincias(nombre = normalizar_provincia$provincia[6])
```
La función `get_provincia` devuelve el nombre del distrito, el `id` y las coordenadas de latitud y longitud del centroide. 

Podemos generar una función como la que sigue para luego iterar la consulta para todo el listado:


```{r}

normalizar <- function(base){
  
  tmp <- get_provincias(nombre = base)
  
  tmp$nombre 
}

```


Tomamos el `data.frame` original y generamos una nueva columna (`mutate`) dentro de la cual iteramos. Con ayuda de `map_chr` del paquete `purrr` pasamos la función antes creada al vector de nombres de provincias de nuestra base `normalizar_provincia`. 

```{r}

(base_normalizada <- normalizar_provincia %>% 
  dplyr::mutate(normalizada = purrr::map_chr(.x = provincia, 
                                      .f = ~ normalizar(base = .x)
                                      )
         ))
```


### ENRIQUECER DATOS

Supongamos ahora que tenemos las coordenadas de lo que nos dicen es la ubicación del estadio del mejor equipo de fútbol del mundo, pero solo tenemos esa información:

```{r}
enriquecer_coordenadas <- tibble::tribble(
  ~latitud, ~longitud,
  -26.8129225,-65.1998249
)

leaflet::leaflet() %>% 
  leaflet::addCircles(lng = enriquecer_coordenadas$longitud, 
                      lat = enriquecer_coordenadas$latitud) %>% 
  geoAr::addArgTiles()

```

Con `get_ubicacion` podemos agregarle información a nuestros datos de entrada:

```{r}

geoAr::get_ubicacion(lat = enriquecer_coordenadas$latitud, 
                     lon = enriquecer_coordenadas$longitud)

```

